MARIANA ISABEL VALLEJOS

Full Stack Developer
Brazil, Paraná, Curitiba | +55 (67) 999 512908 | (Hora: BRT - UTC-3)

mivallejos8819@gmail.com

https://www.linkedin.com/in/mariana-vallejos-4b5b0327a/

https://github.com/Mariana8819

Soy una apasionada Full Stack Developer con una fuerte orientación hacia el Frontend y sólidas habilidades técnicas en una amplia gama de tecnologías. He participado en diversos proyectos, tanto individuales como grupales, vinculados al ecommerce, mensajería y otras áreas. Me considero una persona autodidacta, con excepcionales habilidades en trabajo en equipo, análisis de datos y desarrollo Full Stack utilizando tecnologías como JavaScript, HTML, CSS, React.js, Node.js, Express.js, Redux, Redux Toolkit, Tailwind, MongoDB, PostgreSQL, MySQL, Bootstrap, Firebase y Figma, . Destaco por mi capacidad de comunicación efectiva, adaptabilidad, resolución de problemas y autonomía. Mi experiencia abarca diversos sectores, incluyendo el ámbito de la salud bucal y el sector marítimo y portuario. Estoy ansiosa por aportar mis habilidades técnicas y experiencia a su equipo.

Experiencia Profesional

• Secretaria Administrativa

Agencia Marítima Smiriglio Marzo 2009 - Enero 2012, Diciembre 2016 - Diciembre 2020 Lideré tareas administrativas y gestioné contactos.

Asistente Dental

UAI Salud Marzo 2015 - Agosto 2016

Funciones de auxiliar odontológico y gestión de stock.

• Secretaria Administrativa

Asesmar Argentina S.R.L.

Septiembre 2022 - Febrero 2023

Tareas administrativas relacionadas con el asesoramiento marítimo y naval.

Proyectos Destacados

Full Stack Web Developer - "PhonePulse" -e-3-commerce-front.vercel.app

Octubre 2023 - Noviembre 2023 Experiencia académica. Henry Bootcamp Ecommerce | Venta de celulares

Durante mi participación en el Bootcamp de Henry, tuve la oportunidad de contribuir significativamente al proyecto "PhonePulse". Mis responsabilidades incluyeron la identificación y corrección de errores en la aplicación, garantizando su funcionamiento ininterrumpido para los usuarios. Además, desempeñé un papel crucial en la gestión de tareas y la distribución del trabajo en el proyecto, lo que contribuyó al éxito general del

mismo.

Tecnologías utilizadas: React.js, Redux, Redux Toolkit, HTML, Tailwind CSS, JavaScript, Node.js, Express, PostgreSQL y Sequelize.

Experiencia Académica

Full Stack Teaching Assistant

Marzo 2023 – Noviembre 2023

Henry Bootcamp

- Asistencia en la resolución de ejercicios y promoción de la colaboración grupal.
- Proposición de ideas para la mejora de los procesos del Bootcamp.

Educación

- Análisis y Desarrollo de Sistemas (en curso).
- Open English (en curso).
- Full Stack Web Developer, Henry Bootcamp, 800 horas de cursado teórico-práctico, 2023.
- Secretariado Médico con facturación de Obras Sociales, Instituto Educativo en Salud Salutaris, 2017.
- Asistente Dental, Instituto Superior Biomédico, DIPREGEP NRO 8201, 2013.
- Tecnicatura Superior en Salud con especialidad en Laboratorio de Análisis Clínicos, Escuela Privada de Sanidad (EPSA), 2012.

Habilidades Técnicas

- Lenguajes de Programación: JavaScript, Node.js, Express, React.js, Redux, Redux Toolkit, HTML, Tailwind CSS.
- Herramientas de Frameworks: Strapi, Bootstrap, Firebase, Figma.
- Base de Datos: PostgreSQL, Sequelize.
- Herramientas: Git, Jira, Slack.
- Metodologías: Agile (Scrum).

Idiomas

• Inglés: Intermedio - B2.

• Portugués: Intermedio - B2.

• Español: Nativo - C2.